臺灣高雄地方法院刑事判決　　　　　　　　　　　　　　九十四年度訴字第三二號
　　公　訴　人　臺灣高雄地方法院檢察署檢察官
　　被　　　告　乙○○　男　三.
右列被告因違反毒品危害防制條例案件，經檢察官提起公訴（九十三年度毒偵字第七
五八四號），本院準備程序進行中，因被告就被訴事實為有罪之陳述，經告知簡式審
判程序意旨，並聽取公訴人及被告之意見後，本院合議庭裁定由受命法官獨任依簡式
審判程序審理，判決如左：
    主  文
乙○○施用第一級毒品，累犯，處有期徒刑捌月。又施用第二級毒品，累犯，處有期
徒刑陸月。應執行有期徒刑壹年壹月。
    事  實
一、乙○○前於民國九十一年間，因竊盜案件，經本院以九十一年度易字第四一一號
    判決判處有期徒刑六月，如易科罰金以三百元折算一日確定，於九十三年三月十
    五日執行完畢。又因施用毒品案件，經本院以九十一年度毒聲字第五一三二號裁
    定送勒戒處所觀察、勒戒後，因認有繼續施用毒品之傾向，復經本院以九十一年
    度毒聲字第五九二七號裁定令入戒治處所施以強制戒治，於九十二年九月十五日
    強制戒治執行完畢，由臺灣高雄地方法院檢察署檢察官於九十二年十一月十七日
    以九十二年度戒毒偵字第九一四號不起訴處分確定。詎仍不知悔改，明知海洛因
    及甲基安非他命係毒品危害防制條例第二條第二項第一款、第二款所明定之第一
    、二級毒品，不得持有及施用，仍於前述強制戒治執行完畢釋放後五年內，復基
    於施用第一級毒品海洛因及第二級毒品甲基安非他命之犯意，於九十三年九月十
    九日二十時許，在高雄市○○區○○路一三六號建仁醫院廁所內，以將海洛因置
    於注射針筒摻入清水混合後注射身體之方式施用第一級毒品海洛因，並將甲基安
    非他命置於鋁箔紙上燒烤吸取煙霧之方式施用第二級毒品甲基安非他命各一次。
    嗣於同年九月二十日十一時五分許，因乙○○為列管毒品人口，經警通知至警局
    採集尿液送驗後始知上情。
二、案經高雄縣政府警察局仁武分局報請臺灣高雄地方法院檢察署檢察官偵查起訴。
    理  由
一、按本件被告乙○○所犯係死刑、無期徒刑、最輕本刑為三年以上有期徒刑以外之
    罪，其於準備程序就前揭被訴事實為有罪之陳述，經受命法官告知簡式審判程序
    之旨，並聽取其與公訴人之意見後，本院認無不得或不宜改依簡式審判程序進行
    之處，爰依刑事訴訟法第二百七十三條之一第一項、第二百八十四條之一，裁定
    本件由受命法官獨任進行簡式審判程序，合先敘明。
二、訊據被告乙○○對於右揭時、地，以上述方式施用第一級毒品海洛因及第二級毒
    品甲基安非他命各一次之事實坦承不諱，且被告為警查獲時所採集之尿液，經送
    驗結果，確呈可待因、嗎啡及甲基安非他命陽性反應，此有臺灣檢驗科技股份有
    限公司九十三年十月六日編號ＫＺ000000000000號濫用藥物尿液檢
    驗報告、列管毒品人口尿液檢體採集送驗紀錄表各一紙附卷可稽。是被告之自白
    顯與事實相符，堪予採信。又被告前因施用毒品案件，經本院以九十一年度毒聲
    字第五一三二號裁定送勒戒處所觀察、勒戒後，因認有繼續施用毒品之傾向，復
    經本院以九十一年度毒聲字第五九二七號裁定令入戒治處所施以強制戒治，於九
    十二年九月十五日強制戒治執行完畢，由臺灣高雄地方法院檢察署檢察官於九十
    二年十一月十七日以九十二年度戒毒偵字第九一四號不起訴處分確定。有臺灣高
    等法院被告全國前案紀錄表一紙在卷可按。是被告於強制戒治執行完畢後，五年
    內再犯本件施用毒品罪之事實，堪予認定。事證明確，應依法論科。
三、按海洛因及甲基安非他命分別係毒品危害防制條例第二條第二項第一款及第二款
    所明定之第一級毒品及第二級毒品，不得施用、持有。是核被告乙○○施用第一
    級毒品海洛因及第二級毒品甲基安非他命之行為，係犯毒品危害防制條例第十條
    第一項之施用第一級毒品海洛因罪及同條第二項之施用第二級毒品甲基安非他命
    罪。其持有第一級毒品海洛因及第二級毒品甲基安非他命後復進而施用，其持有
    毒品之低度行為，分別為施用毒品之高度行為所吸收，均不另論罪。被告所犯施
    用第一級毒品罪及第二級毒品罪之犯行，犯意各別，罪名有異，構成要件不同，
    應予分論併罰。被告前於九十一年間，因竊盜案件，經本院以九十一年度易字第
    四一一號判決判處有期徒刑六月，如易科罰金以三百元折算一日確定，於九十三
    年三月十五日執行完畢。此有臺灣高等法院被告全國前案記錄表一份在卷可稽，
    其前受有期徒刑之執行完畢後，五年內再犯本件有期徒刑以上之罪，為累犯，應
    依刑法第四十七條之規定加重其刑。爰審酌被告經觀察勒戒及強制戒治後，均未
    能戒絕其毒癮，足證前開保安處分措施已難收矯治其惡性，惟念其於犯罪後於審
    理中坦承犯行及所犯為自戕行為等一切情狀，分別量處如主文所示之刑，並定其
    應執行刑，以資懲儆。
據上論斷，應依刑事訴訟法第二百七十三條之一第一項、第二百八十四條之一、第二
百九十九條第一項前段，毒品危害防制條例第十條第一項、第二項，刑法第十一條、
第四十七條、第五十一條第五款，判決如主文。
本案經檢察官甲○○到庭執行職務。
中　　　華　　　民　　　國　　九十四　　年　　　三　　　月　　 十一 　　日
                                  臺灣高雄地方法院刑事庭
                                      　法　官  林芳華
右正本證明與原本無異。
如不服本判決，應於判決送達後十日內，向本院提出上訴狀。
                                        書記官  賴佳慧
中　　　華　　　民　　　國　　九十四　　年　　　三　　　月　　　十六 　日
附錄本案論罪法條
毒品危害防制條例第十條
施用第一級毒品者，處六月以上五年以下有期徒刑。
施用第二級毒品者，處三年以下有期徒刑。
